【裁判字號】    92,勞訴,2
【裁判日期】    920926
【裁判案由】    給付補償金
【裁判全文】
臺灣花蓮地方法院民事判決  九十二年度勞訴字第二號
    原      告  乙○○
    被      告  東有限公司
    法定代理人  甲○○
    訴訟代理人  丙○○
右當事人間請求給付給付補償金事件，本院判決如左：
    主      文
被告應給付原告新臺幣參拾陸萬陸仟玖佰壹拾玖元。
訴訟費用由被告負擔。
    事      實
甲、原告方面：
    一、聲明：被告應給付原告新台幣（下同）三十六萬六千九百十九元。
    二、陳述：
    (一)原告前於九十一年間受僱於被告，在被告位於慈濟大學附設實驗國民小學之
        新建工程中工作，然於同年九月二十日在該工作中遭受意外而受傷，因而支
        出醫藥費四萬二千九百十九元，原告於醫療中不能工作而減少工作收入，以
        日薪二千八百元，一月工作日數二十日計算，原告不能工作長達四個月，共
        計損失工作收入二十二萬四千元。原告就上開損害，自得依勞動基準法第五
        十九條第一、二款之規定，向被告請求補償上開醫藥費及就醫期間不能工作
        之損失。
    (二)原告受僱被告期間，被告積欠工資十萬元未發，原告自得一併請求。
    三、證據：提出診斷證明書影本二件為證。
乙、被告方面：
    一、聲明：駁回原告之訴。
    二、陳述：被告確積欠原告工資十萬元。而原告工作之日薪亦確為二千八百元，
        其以每月二十日計算補償金，尚稱適當，但原告是否長達四個月均就醫而不
        能工作，即不確定。況且，被告已無資力支付前開補償金，爰請求駁回原告
        之訴。
丙、本院依職權向財團法人振興復健醫學中心查詢原告受有前開傷害後之復原期間。
    理      由
一、原告主張其於九十一年間受僱於被告，在被告位於慈濟大學附設實驗國民小學之
    新建工程中工作，嗣於同年九月二十日在該工作中遭受意外而受傷，因而支出醫
    藥費四萬二千九百十九元，原告於醫療中不能工作而減少工作收入，該損害應以
    日薪二千八百元，一月工作日數二十日計算，以及原告受僱被告期間，被告積欠
    工資十萬元未發等事實，業據被告所不爭執，堪認為真正。惟被告尚以其就醫期
    間是否長達四個月，以及被告已陷於無資力之狀態等語為辯。
二、經查，本院業依職權向原告曾前往就醫之財團法人振興復健醫學中心查詢，原告
    受有前開傷害後之復原期間為何，該醫學中心則認原告如無嚴重合併症病況而論
    ，應可於三至六個月期間逐步復原至本發病前之自我照顧及工作能力，此有該醫
    學中心九二振醫字第七九八號函在卷可憑，依此，原告請求其就醫期間不能工作
    之減少收入之損害，以四個月計，尚無不當。從而，原告以上開方法計算被告依
    勞動基準法第五十九條第一、二款之規定，應補償原告之醫療費及工作收入損害
    ，各為四萬二千九百十九元及二十六萬六千九百十九元，即無不當。又被告既積
    欠原告工資十萬元，原告自得本於勞動契約之法律關係，向其請求給付。故被告
    就如主文第一項所示之金額，自負有給付之義務及責任，縱被告所辯其已陷於無
    資力等情屬實，依法仍不能作為阻卻本件原告依前開法律關係向其請求款項之正
    當事由，是被告所辯，均不足採。綜上，原告之請求，為有理由，應予准許。
三、據上論結，本件原告之訴為有理由，依民事訴訟法第七十八條，判決如主文。
中      華      民      國    九十二    年      九      月    二十六    日
                                        臺灣花蓮地方法院民事庭
~B法      官  郝燮戈
右正本証明與原本無異。
如對本判決不服，應於送達後廿日內，向本院提出上訴狀（應抄附繕本）。
~B法院書記官  高明正
中      華      民      國    九十二    年      九      月              日


司法院資訊處製作；財團法人民間司法改革基金會備份。
